# 购买港股通入账

提问人：zhs7403 时间：2017-01-11 13:33:42
因港股通交易规则为T日交易，T+2日完成交收。比如企业 1231 购买，但实际交割 1 月 2 日。询证时，一般证券公司对账单中的“可用数量”及“最新市值 ”会提前包含待交收的在途股数及市值数据。企业 1231 购买的港股通是否可以作为交易金融资产入账？或者说金融资产所有权是否转移？

回答人：chenyiwei
这里涉及到常规方式买卖金融资产应采用“交易日会计”还是“结算日会计”的问题。根据《讲解 2010 》P384～ 385 ，应采用“交易日会计”。
四、常规买卖金融资产的确认和计量 企业采用常规方式买卖金融资产，是指按照合同条款的约定，在法规或通行惯例规定的期限收取或交付金融资产。证券交易所、银行间市场、外汇交易中心等市场发生的证券、外汇买卖交易，通常采用常规方式。 以常规方式买卖金融资产，应当按交易日会计进行确认和终止确认。交易日是指企业承诺买入或者卖出金融资产的日期。交易日会计的处理原则包括：（ 1 ）在交易日确认将于结算日取得的资产及偿付的债务；（ 2 ）在交易日终止确认将于结算日交付的金融资产并确认相关损益，同时确认将于结算日向买方收取的款项。上述交易所想成资产和负债相关的利息，通常应于结算日所有权转移后开始计提并确认。